【裁判字號】    90,再,7
【裁判日期】    901203
【裁判案由】    聲請再審
【裁判全文】
臺灣板橋地方法院民事裁定  九十年度再字第七號
    原      告  甲○
右當事人間請求聲請再審事件，再審原告對於本院民國八十九年三月二十八日確定判
決提起再審之訴，本院裁定如左：
    主      文
再審之訴駁回。
再審訴訟費用由再審原告負擔。
    理      由
一、按再審之訴，應於三十日之不變期間內提起。前項期間，自判決確定時起算。但
    再審之理由知悉在後者，自知悉時起算；再審之訴，應表明左列各款事項，提出
    於管轄法院為之：一當事人及法定代理人。二聲明不服之判決及提起再審之訴之
    陳述。三應於如何程度廢棄原判決及就本案如何判決之聲明。四再審理由及關於
    再審理由並遵守不變期間之證據。再審訴狀內，宜記載準備本案言詞辯論之事項
    ；再審之訴不合法者，法院應以裁定駁回之。民事訴訟法第五百條第一項、第五
    百零一條、第五百零二條第一項分別定有明文。又按提起再審之訴，應表明再審
    理由及關於再審理由並遵守不變期間之證據，如未表明者，無庸命其補正。最高
    法院六十七年判字第七三八號判例可供參酌。
二、本件再審原告係主張本院八十八年度訴字第七八一號判決，違背民事訴訟法第三
    百七十九條第十項之規定（此處當事人應為誤植），依法應於審判期日調查之證
    據，而未予調查，為當然違背法令之判決：再審原告向台灣板橋地方法院檢察署
    對提出再審被告涉嫌詐欺之刑事告訴（九十年偵字第二三一一二號），該案內含
    上開判決再審原告是否退還再審被告九十萬元。其實此九十萬元，再審被告已開
    在一百三十萬元之支票內，而此一百三十萬元支票在民國八十五年二月底，再審
    被告已換支票為由，詐騙再審原告交回，因此，伊遭再審被告詐欺一百三十萬元
    支票一張，而再審被告交付予再審原告之六張支票均為假支票，其中五張為空頭
    支票，另一張支票亦為拒絕往來戶，此六張支票均是再審被告為蒙騙法官所簽發
    ，事實上，再審原告從未收到六張支票之金額。再審被告一共詐騙七個幼稚園園
    長，多以支票作為幌子，騙取合作契約之後再用相同手法騙回支票。而九十年三
    月二十八日板橋地檢署檢察官因詐欺案件通緝再審被告，就是因系爭九十萬元是
    開在一百三十萬元支票內，是可證原審原告未收到九十萬元，而再審被告亦因連
    續詐欺遭判刑三年，上開事實有板橋地方法院檢察署偵字第二三一一二號、通緝
    書、內政部警政署（九十）警署刑偵字第七四三○號、內政部警察署入出境管理
    局（九十）境愛梅字第三五二二六號為證，職是八十八年訴字第七八一號履行契
    約民事判決命再審原告應返還再審被告九十萬元，乃一違法判決，至為明顯。而
    再審原告於九十年十一月五日向監察院陳情時，監察委員即告知再審原告：「你
    可以儘快聲請再審」，是再審原告提出本件再審之訴。
三、經查，本院八十八年度訴字第七八一號民事判決，於八十九年三月二十八日宣判
    ，並於八十九年六月二日判決確定，此經本院閱卷屬實，是依民事訴訟法第五百
    條之規定，除以再審理由知悉在後者外，應於判決確定後三十日內提起再審之訴
    ，尚為合法。然再審原告於九十年十一月六日始提出再審之訴，而上開民事判決
    確定日為八十九年六月二日，已如前述，自該日起算，再審原告提起本件再審之
    訴顯已逾越三十日之不變期間，殆無疑義。第者，再審原告亦未表明再審理由何
    以知悉在後及遵守不變期間之證據，揆諸首揭判例，自毋庸命其補正，得逕予駁
    回。況，再審原告所提之再審理由，均已在本院八十八年度訴字第七八一號案件
    審理中提出，此觀諸上開判決附件自明，是縱使該再審理由存在，於再審原告於
    判決正本送達時，再審原告早已知悉該理由，並無任何知悉在後之情事，故無從
    適用同法第五百條第一項後段規定。從而，再審原告之訴，於民事訴訟法第五百
    條、第五百零一條之規定不符，應予駁回。
三、依民事訴訟法第五百零二條第一項、第九十五條、第七十八條，裁定如主文。
中      華      民      國    九十      年     十二     月      三      日
                                        臺灣板橋地方法院民事第二庭
~B法      官  絲鈺雲
右為正本係照原本作成
如對本裁定抗告須於裁定送達後十日內向本院提出抗告狀，並應繳納抗告費新台幣四
十五元。
中      華      民      國    九十      年     十二     月      六      日
~B法院書記官  王政煌


司法院資訊處製作；財團法人民間司法改革基金會備份。
